【裁判字號】    97,消債更,3
【裁判日期】    970523
【裁判案由】    更生事件
【裁判全文】
臺灣臺北地方法院民事裁定           97年度消債更字第3號
聲  請  人
即債務人    甲○○
                        之3
上列當事人聲請消費者債務清理事件，本院裁定如下：
    主  文
債務人甲○○自中華民國九十七年五月二十三日十二時起開始更
生程序。
命司法事務官進行本件更生程序。
    理  由
一、按法院開始更生程序之裁定，應載明其年、月、日、時，並
    即時發生效力。次按法院裁定開始更生或清算程序後，得命
    司法事務官進行更生或清算程序，必要時得選任律師、會計
    師或其他適當之自然人或法人一人為監督人或管理人。消費
    者債務清理條例第45條第1項、第16條第1項分別定有明文。
二、本件債務人主張：其前因替家人還債及家庭支出龐大情形下
    ，向合作金庫商業銀行、第一商業銀行、國泰世華商業銀行
    、兆豐國際商業銀行、台灣美國運通國際公司、永豐信用卡
    公司、香港上海豐銀行、英商渣打銀行、臺灣新光商業銀
    行、聯邦商業銀行、玉山商業銀行、萬泰商業銀行、台新國
    際商業銀行、台北富邦商業銀行、大眾商業銀行、日盛國際
    商業銀行、安泰商業銀行、中國信託商業銀行等多家金融機
    構申請信用卡、現金卡、信用貸款，致累積債務達新台幣 (
    下同)0000000 元，有不能清償債務情事，後經依金融主管
    機關協調成立之中華民國銀行公會會員辦理消費金融案件無
    擔保債務協商機制與金融機構達成分期還款協議，同意自民
    國95年6月起，分120期，每月還款57113元方式償債，已繳
    交10期，協商當時係兼職於中國青年服務社、救國團台北縣
    團委會、中國青年救國團台北市、台北市南港區市民運動中
    心等社團體育老師，但為數教練分配金額非全數為其所得，
    每月所得約7萬元，扣除協商金額及未參加債務協商之第一
    銀行每月繳款6千元後，所剩餘月薪僅8千元，而其每月尚須
    支出付個人生活費、二名子女教育、生活費、家庭雜支等開
    銷，現並無其他兼職工作，僅任職國立政治大學擔任體育老
    師，每月薪資30050元，因不可歸責於己之事由，致使履行
    已成立之協商內容顯有困難，且其無擔保或無優先權之債務
    總額未逾1200萬元，復未經法院裁定開始清算程序或宣告破
    產，爰向本院聲請更生等語。經查：債務人所主張之上開事
    實，業據提出財產及收入狀況說明書、債權人清冊、債務人
    清冊、協議書、財團法人金融聯合徵信中心當事人綜合信用
    報告、債務協商繳款明細、91至95年度所得清單、扣繳憑單
    、薪資證明、汽車行照、收支明細表、戶籍謄本等為證，核
    閱屬實，此外，本件又查無債務人有消費者債務清理條例第
    6條第3項、第8條或第46條各款所定駁回更生聲請之事由存
    在，則債務人聲請更生，應屬有據；並依上開規定命司法事
    務官進行本件更生程序，爰裁定如主文。
中    華    民    國    97    年     5    月    23    日
              民事第二十二庭法      官  熊志強
上為正本係照原本作成
本件不得抗告
本裁定已於96年5月23日上午12時公告。
中    華    民    國    97    年     5    月    23    日
                            書  記  官  游曉婷


司法院資訊處製作；財團法人民間司法改革基金會備份。
